pt-BR: Construção do eixo de comando: Montado; Billet; Fundido; Soldado; Outro
sl-SI: Konstrukcija odmične gredi: Sestavljeno; Billet; Lito; Varjeno; Drugo
hu: Vezérműtengely felépítése: Összeszerelt; Forgácsolt (Billet); Öntött; Hegesztett; Egyéb
zh-CN: 凸轮轴结构: 组装式; 钢坯; 铸造; 焊接; 其他
fr: Construction de l’arbre à cames: Assemblé; Taillé dans la masse; Moulé; Soudé; Autre
lt-LT: Skirstomojo veleno konstrukcija: Surinktas; Iš vientiso ruošinio; Lietas; Virintas; Kita
en: Camshaft construction: Assembled; Billet; Cast; Welded; Other
ro-RO: Construcția arborelui cu came: Asamblat; Billet; Turnat; Sudat; Altele
nb: Kamakselkonstruksjon: Montert; Billet; Støpt; Sveiset; Annet
bg-BG: Конструкция на разпределителния вал: Сглобен; Фрезован (Billet); Лят; Заварен; Други
el: Κατασκευή εκκεντροφόρου άξονα: Συναρμολογημένο; Από billet (μασίφ); Χυτό; Συγκολλημένο; Άλλο
zh-TW: 凸輪軸結構: 組裝; 鋼胚; 鑄造; 焊接; 其他
ru: Конструкция распределительного вала: Сборный; Цельнофрезерованный; Литой; Сварной; Другое
tr: Eksantrik mili yapısı: Birleştirilmiş; Kütük; Döküm; Kaynaklı; Diğer
ko: 캠축 구조: 조립식; 빌릿; 주조; 용접식; 기타
nl: Nokkenas constructie: Gemonteerd; Billet; Gegoten; Gelast; Overig
de: Bauart der Nockenwelle: Gebaut; Aus dem Vollen gefräst; Gegossen; Geschweißt; Sonstige
hr-HR: Konstrukcija bregastog vratila: Sastavljeno; Iz bloka; Lijevano; Zavareno; Ostalo
sv: Kamaxelkonstruktion: Monterad; Billet; Gjuten; Svetsad; Övrigt
es: Estructura del árbol de levas: Ensamblado; Mecanizado; Fundido; Soldado; Otro
pl: Konstrukcja wałka rozrządu: Składane; Frezowane (billet); Odlewane; Spawane; Inne
vi: Cấu tạo trục cam: Đã ráp; Phôi đúc; Đúc; Hàn; Khác
cs: Konstrukce vačkového hřídele: Sestavená; Frézovaná z bloku; Odlévaná; Svařovaná; Jiná
da: Knastakselkonstruktion: Samlet; Fræset (Billet); Støbt; Svejset; Andet
th: โครงสร้างเพลาลูกเบี้ยว: ประกอบ; บิลเล็ต; หล่อ; เชื่อม; อื่นๆ
pt-PT: Construção da árvore de cames: Montado; Billet; Fundido; Soldado; Outro
ja: カムシャフトの構造: 組み立て; ビレット; 鋳造; 溶接; その他
sk-SK: Konštrukcia vačkového hriadeľa: Zostavené; Obrábané z plného materiálu (billet); Odliatok; Zvárané; Iné
it: Costruzione dell'albero a camme: Assemblato; Ricavato dal pieno; Fuso; Saldato; Altro
fi: Nokka-akselin rakenne: Koottu; Koneistettu aihio; Valettu; Hitsattu; Muu